# 求助陈版关于融租赁业务终止的会计处理

提问人：胡澍钦 时间：2019-01-21 15:51:59
陈老师，向您请教关于融租赁租赁业务终止的会计处理
本公司是一家提供汽车融资租赁业务的公司，向消费者顾客提供以租代购服务，一般签订的是2-3 年分期付款合同，到期后再将车辆产权转移给客户。
目前公司运营过程中出现较多的客户在合同执行过程中（一般是签订合同初期至期中）
违约，停止向我司付款，我司即采取将车辆收回的措施以弥补损失。
目前我司对于终止业务及收回车辆的会计处理为：将收回的车辆按公允价入账，同时冲减该业务长期应收款、应收账款等科目余额，差额进入损益或者将收回的车辆按长期应收款及应收账款的余额入账，即没有存在差额。
现有以下疑问想咨询陈老师
1 、上述业务是否涉及需要冲减已经确认的营业收入、营业成本（我司按会计准则于租赁开始日确认了汽车销售的收入及成本，再将合同总金额与汽车销售收入的差额分期确认融资租赁利息收入）
2 、若上述会计处理正确，请问差额是计入营业外收支（因该业务在经营过程中普遍存在，本人觉得不太适用）还是冲减坏账准备（我司是按账龄及违约时间计提坏账准备）或是其他会计科目？
3 、若上述会计处理不正确，老师您是否可提供合理的处理方式。@chenyiwei

回答人：chenyiwei
首先，如果在这种业务模式下，违约情况较多，就需要谨慎考虑是否满足“相关的经济利益很可能流入企业”的条件，也就是是否满足收入确认条件。
如果不满足收入确认条件的，则先按融资租赁处理，到确定不会再退回时，将合同余款确认为销售收入。
如果满足收入确认条件，则你的做法基本合理。但建议在收入确认时考虑退货的影响，适当确认预计负债，仅把根据历史经验估计很可能不会退回的部分确认为收入。收回车辆按公允价值入账，与对应被核销的长期应收款账面价值之间的差额为营业外收支。